【裁判字號】    90,上易,1549
【裁判日期】    900613
【裁判案由】    違反電子遊戲場業管理條例
【裁判全文】
臺灣高等法院刑事判決                            九十年度上易字第一五四九號
    上  訴  人  臺灣板橋地方法院檢察署檢察官
    被      告  甲○○
                乙○○
右列上訴人因被告違反電子遊戲場業管理條例案件，不服臺灣板橋地方法院八十九年
度易字第四六九五號，中華民國九十年二月十四日第一審判決 (起訴案號：臺灣板橋
地方法院檢察署八十九年度偵字第一八八三四號），提起上訴，本院判決如左：
    主  文
上訴駁回。
    理  由
一本案經本院審理結果，認為原審根據調查結果，不能證明被告二人犯罪，因而諭知
  無罪判決，並無不當，應予維持，並引用第一審判決書記載之證據及理由。
二檢察官提起上訴，主張被告二人與證人林正忠在警訊中皆已承認犯罪，認其事後翻
  供應非可採，據以指摘原判決不當。但有罪判決所採用之證據，在訴訟上之證明，
  必須達於通常一般之人無所懷疑、而得確信其為真實之程度，若未達此一程度而有
  合理之懷疑存在，致使法院無從據此形成有罪之確信，即不得徒憑主觀見解，任意
  指摘無罪之判決為不當。本件被告甲○○、乙○○及證人林正忠在司法警察機關詢
  問時，雖各供稱現場為乙○○寄臺、在甲○○之場所供不特定人把玩之電子遊戲場
  每日營業額新臺幣（下同）一千元云云，但凡此供述內容，與現場四臺機具大部分
  查無硬幣、僅有一臺起出硬幣六百一十元之客觀情形已不相符；而被告二人既謂現
  場係由乙○○寄臺，又稱營業收入歸甲○○所有，則提供機具者自身毫無所得，亦
  與所供寄臺經營之常情不合，客觀上俱足啟疑。原法院經深入調查，究明林正忠實
  係甲○○僱用居住於現場房間內之員工，扣案機具則為乙○○借予甲○○、提供員
  工休閒娛樂使用，認為卷存積極證據不足以形成有罪之確信，所為判斷，尚不違背
  前述採證法則。上訴人指摘原判決不當，求予撤銷改判，為無理由，應予駁回。
三依刑事訴訟法第三百七十三條、第三百六十八條，判決如主文。
中    華    民    國      九十      年      六      月      十三      日
                                    審判長法  官  葉  麗  霞
                                          法  官  余  來  炎
                                          法  官  林  勤  綱
右正本證明與原本無異。
不得上訴。
                                          書記官  鐘  麗  芳
中    華    民    國      九十      年      六      月      十四      日
附件：
臺灣板橋地方法院刑事判決                  八十九年度易字第四六九五號
    公  訴  人  臺灣板橋地方法院檢察署檢察官
    被      告  甲○○（年籍資料從略）
                乙○○
右列被告因違反電子遊戲場業管理條例案件，經檢察官提起公訴（八十九年度偵字第
一八八三四號），本院判決如左：
    主  文
甲○○、乙○○均無罪。
    理  由
一、公訴意旨略以：甲○○、乙○○未向主管機關申請核發經營電子遊戲場業之營利
    事業登記證，詎竟共同自民國八十九年八月八日起，至八十九年九月十七日二時
    四十分許止，在臺北縣鶯歌鎮○○路四六九號四十五度撞球場三樓隔間內，擺設
    電動玩具麻將台一台、水果盤一台及彈珠台二台，供不特定之人把玩，而經營電
    子遊戲場業。嗣經警方於八十九年九月十七日二時四十分許，在上址查獲，因認
    甲○○、乙○○犯電子遊戲場業管理條例第十五條規定而犯同條例第二十二條之
    罪云云。
二、訊據被告甲○○、乙○○均堅決否認右揭犯行，辯稱該電動玩具均是放在甲○○
    之員工林正忠之房間內，只有供林正忠把玩消遣用，並沒有供其他不特定人把玩
    ，也沒有營業等語。
三、按犯罪事實應依證據認定之，無證據不得推定其犯罪事實。又不能證明被告犯罪
    者，應諭知無罪之判決，刑事訴訟法第一百五十四條、第三百零一條第一項分別
    定有明文。本件經查：
（一）當時查獲之唯一把玩者即証人林正忠，係被告甲○○之員工，而前揭電動玩具
      係放置於林正忠居住之房間內等情，業據林正忠於偵查及本院審理時証述在卷
      ，核與甲○○、乙○○所述相符，並有現場照片十一張在卷可憑，該四台電動
      玩具，如果係供不特定人把玩用，依常情似無放置於林正忠「房間內」之理，
      且警方所當場查獲之唯一把玩者，竟是居住在查獲地點之林正忠（在自己房間
      內把玩），該四台電動玩具是否可謂是供不特定人把玩？已有可疑。
（二）且所查獲之四台電動玩具（二台彈珠台、一台水果盤、一台麻將台）中，只有
      一台（彈珠台）內有硬幣六十一枚，其餘三台則無硬幣等情，有警局臨檢紀錄
      表可憑，如果該四台電動玩具真是供不特定顧客把玩，何以所有顧客均只集中
      把玩一台機器？如謂全部顧客均獨鍾於彈珠台，何以另一台彈珠亦乏人問津？
（三）又如果該四台電動玩具真是乙○○「寄台」供營業用，其目的必然是收取營利
      所得，如果真如被告甲○○於警訊所供稱「該四台電動玩具每日營業額新台幣
      一千元」，則自八十九年八月八日起，至查獲時（八十九年九月十七日）止，
      營業金額已經達三萬九千元，何以被告甲○○及乙○○於警訊時均供稱「沒有
      拆帳」？
（四）可知警訊筆錄雖記載該四台電動玩有營業情事，但無論其擺設地點（在林正忠
      房間內）、把玩者（唯一把玩者係甲○○之員工，且係在自己房間內把玩）、
      電動玩具內硬幣分佈情形（只有林正忠把玩之那一台機器內有硬幣）及寄台者
      竟沒有拆帳等情事，均與一般經營電動玩具之情形大異其趣，難認警訊筆錄與
      真實情形相符；反而被告甲○○、乙○○及証人林正忠於偵查及審理時証稱「
      是乙○○提供電動玩具給甲○○供員工娛樂用」、「因為沒有開分的鑰匙，所
      以一定要投錢才會有分數，如果只用一個十元硬幣投進去，再從集錢箱拿出來
      重投，會一直要下去撿錢很累，所以就準備了很多硬幣讓林正忠玩‧‧而且集
      錢箱沒有鎖。」等語，恰可以解釋何以「擺設地點在林正忠房間內」、「唯一
      把玩者係甲○○之員工，且係在自己房間內把玩」、「只有一台彈珠台內有硬
      幣」（因為只是提供給自己員工娛樂用），及何以「寄台者沒有拆帳」（因為
      只是送給甲○○供員工娛樂用，不是寄台供營業用）之諸多疑點，被告甲○○
      、乙○○及証人林正忠証稱警訊筆錄不實等語，有相當理由，堪信為真，尚難
      認定被告二人有未經許可共同經營電子遊戲場業之犯行。
四、此外復查無其他積極証據可証明被告犯罪，自應諭知被告二人無罪之判決。
據上論斷，應依刑事訴訟法第三百零一條第一項，判決如主文。
      （下略）


司法院資訊處製作；財團法人民間司法改革基金會備份。
